臺灣桃園地方法院刑事判決　　　　　　　　　　　　　　九十年度交易字第六五號
　　公　訴　人　臺灣桃園地方法院檢察署檢察官
　　被　　　告　乙○○
右列被告因過失傷害案件，經檢察官提起公訴（八十九年度調偵字第二九○號）本院
判決如左：
    主  文
乙○○無罪。
    理  由
一、公訴意旨略以：被告乙○○於民國八十九年七月十四日九時許，駕駛車牌ＣＷ─
    ９１２８號之自用小客車，由大園鄉往觀音鄉方向沿桃園縣觀音鄉○○路行駛，
    行經成功路二段與工業八路口，應注意並能注意汽車行駛時，應注意車前狀況，
    隨時採取必要之安全措施，以避免危險之發生，而依當時情況，又非不能注意及
    此，竟疏未注意，致撞及同方向由丁○○所騎乘在乙○○所駕駛上開汽車右前方
    行駛欲左轉工業八路之車牌ＦＭ２─５９８號重型機車，丁○○因此人車倒地，
    並受有左側顳部硬腦膜出血、右側顳部枕部硬腦膜出血之傷害，案經被害人丁○○之父親丙○○訴由桃園縣警察局大園分局報告偵辦，因認被告犯有刑法第二百
    八十四條第一項前段之過失傷害罪嫌等語。
二、按犯罪事實應依證據認定之，無證據不得推定其犯罪事實，又不能證明被告犯罪
    者，應諭知無罪判決，刑事訴訟法第一百五十四條、第三百零一條第一項分別定
    有明文。訊據被告呂德財，固坦承於前開時、地，駕車與被害人林欣宜騎駛之機
    車發生車禍，致被害人丁○○受有傷害之情不諱，惟堅詞否認右述犯行，辯稱：
    車禍發生前伊車才在前一個十字路口因紅燈停車，才剛起步車速很慢，被害人丁○○騎機車在伊車之右側，行經肇事路口號誌是閃光黃燈，丁○○想要超過伊車
    左轉，瞬間左轉才會發生碰撞，伊根本無法煞避以防範本件車禍之發生，並無過
    失等語。
三、經查：
    (一)前揭事發之成功路二段、工業八路路口，雖設有號誌燈，除於尖峰時間（下午
      四時三十分至五時三十分）為三色號至時制，其他時間均為閃光號誌時制之事
      實，經桃園縣政府於九十年十一月十三日以九十府交工字第二三○三一九號函
      覆本院屬實，並有卷存警製道路交通事故調查報告表在卷可稽，且經證人即處
      理本件車禍現場之警員胡文雄於本院調查時述明車禍發生地尖峰時刻才有紅綠
      燈，平時都日閃光黃燈屬實（見本院九十年四月十七日訊問筆錄）。雖證人即
      發生車禍當時在被害人丁○○後方之甲○○、戊○○於本院訊問中證稱可以確
      定那邊是由紅燈變綠燈，惟渠二人之前開證詞與證人及承辦警員胡文雄之證述
      與前開桃園縣政府函覆本院之事實並不相符，渠等或因本件車禍發生當時距離
      被害人丁○○騎乘機車所在之位置尚有一段距離，且車禍發生之路口距離前一
      個有三色號誌運作之路口不遠，成功路二段為雙向四車道之幹道，與之交岔工
      業八路為支道，因當時閃光黃燈號誌正常運作中，行經該交岔路口之車輛因在
      路口減速慢行，車速較慢，致渠二人誤認被害人丁○○當時係在等待號誌變換
      云云，渠二人關於車禍發生地之號誌係三色燈號運作部分之證詞即不足採。
    (二)依卷附之道路交通事故調查報告表內之事故現場圖與現場照片六張顯示，本件
      車禍之撞擊點係在成功路二段與工業八路路口之成功路二段之斑馬線前即被告
      小客車停車處之右後方處，被害人之機車自撞擊後繼續前行，機車頭朝觀音方
      向左側倒地於距離被告駕駛小客車右前輪二十一‧八公尺處，在距離北邊之號
      誌燈七‧五公尺處有被害人丁○○之血跡，且自撞擊後被害人丁○○機車即刮
      到地面，刮地痕自撞及處延伸到機車倒地處。再參照被告於警偵訊及本院審理
      中所稱：當時駕車行駛在內線車道，被害人丁○○之機車就行駛在伊小客車之
      右前側，忽然丁○○之機車突然從伊車前左轉，伊煞車不及就撞到，被害人機
      車慣性往前衝，人一鬆手就倒在伊車引擎蓋上，再倒地，因為車速很慢所以沒
      有壓到她等語。證人戊○○、甲○○於偵查中稱：被告要直走，丁○○要左轉
      ，丁○○之機車尚未完全轉到被告汽車之正前方時就撞上；及歐明芳在本院訊
      問中證稱：丁○○當時行駛在中間偏內側車道，之前行駛在外側，但要左轉時
      她就騎到中間偏內側等語。由被告與證人歐明芳、甲○○所述相互核對，關於
      車禍發生當時被告行使內線車道，被害人丁○○騎乘機車行駛在被告小客車之
      右側，在被害人丁○○機車左轉時發生碰撞等情，渠等之供述均屬一致。兩車
      發生撞擊後，被告汽車右前保險桿受損、引擎蓋右前側略凹，被害人丁○○之
      機車車尾燈受損、後牌及擋泥版掉落，足認本件被告駕車行經成功路二段、工
      業八路交叉口時，被害人之機車就行駛在被告小客車之右側，因被害人之機車
      瞬間左轉，致被告小客車之右前大燈、保險桿處碰撞到被害人之機車車身，被
      害人之機車依慣性作用再往前行，因遭撞擊行駛不穩固機車往前衝時即開始有
      刮到地面，其後車頭朝前左側車身倒地，且因被告當時車速甚慢，故被害人於
      碰撞被告汽車之右前引擎蓋後倒於被告汽車前方時，被告得以及時停車。
    (三)而依證人甲○○於本院審理中證稱：被害人丁○○之機車與被告之車平行，但
      機車有點靠自小客車之右前約三十公分（見本院九十年三月二十日訊問筆錄）
      ，被害人丁○○之機車驟然左轉，被告對被害人此種突如其來之行徑，在客觀
      事理上，根本無從預料注意及之並採取適切之反應措施以防範避免本件車禍之
      發生，是難謂其有應注意且「能注意」而未注意之過失情事，即未能繩以過失
      傷害之責。至道路交通安全規則第九十四條第三項雖規定駕駛人應注意車前狀
      況，作隨時停車之準備，然被告已有依規定減速慢行，業如前述，抑且，該條
      項所指「作隨時停車之準備」之規定係指在合理反應範圍內可以隨時煞停，而
      非苛求駕駛人於路口須以幾近停滯之狀態通過。又本件車禍經送鑑定結果，亦
      認係被害人丁○○駕駛重機車為注意左側來車左轉彎為肇事原因，此有台灣省
      桃園縣區車輛行車事故鑑定委員會九十一年三月一日九十府車鑑桃字第九○一
      七七六號函暨鑑定意見在卷可參，足認本件車禍並非被告之過失行為造成，既
      不能認定被告就本件車禍之發生具有任何過失，即未能課予過失傷害之責，自
      應為無罪之諭知。
據上論斷，應依刑事訴訟法第三百零一條第一項，判決如主文。
本案經檢察官李山明到庭執行職務。
中      華      民      國    九十一    年    四    月      二十二      日
                                   台灣桃園地方法院交通法庭
                                       法  官  林  孟  宜
右正本證明與原本無異。
如不服本判決，應於判決送達後十日內向本院提出上訴狀( 應附繕本 )，上訴於
                                       書記官  陳  淑  瓊
中      華      民      國     九十一   年     四    月      二十九     日
